【裁判字號】    92,毒抗,172
【裁判日期】    920409
【裁判案由】    毒品危害防制條例
【裁判全文】
臺灣高等法院刑事裁定                            九十二年度毒抗字第一七二號
    抗  告  人
    即受處分人  甲○○
右抗告人，因違反毒品危害防制條例案件，不服臺灣臺北地方法院中華民國九十二年
三月十四日裁定（九十二年度毒聲字第四七四號）提起抗告，本院裁定如左：
    主  文
抗告駁回。
    理  由
一、原裁定以：抗告人甲○○前因施用毒品案件，經臺灣臺北地方法院以九十一年度
    毒聲字第二二００號裁定停止戒治，所餘戒治期間並付保護管束，惟抗告人竟於
    保護管束期間施用毒品，有台灣檢驗科技股份有限公司出具之濫用藥物尿液檢驗
    報告乙紙附卷可稽，其違反保護管束應遵守事項情節重大，因認聲請人之聲請於
    法要無不合，乃依毒品危害防制條例第二十二條第二項之規定，裁定撤銷抗告人
    停止戒治，令入戒治處所施以強制戒治等語。
二、本件抗告意旨略以：抗告人甲○○於過年之後，全家即罹患感冒，抗告人配偶有
    拿多種感冒藥予其服用，其中一種含有安非他命成分，並提出誠德醫事病理檢驗
    所開具藥物檢驗報告單一份為證，據此請求撤銷原裁定云云。
三、經查：抗告人甲○○前因施用毒品案件，經原審法院以九十一年度毒聲字第二二
    ００號裁定停止戒治，所餘戒治期間並付保護管束。惟抗告人在保護管束期間，
    於九十二年二月十一日至臺灣臺北地方法院檢察署觀護人處報到，經採集尿液送
    臺灣檢驗科技股份有限公司以ＥＩＡ酵素免疫分析法初步檢驗，再以氣相層析質
    譜儀法確認，檢驗結果呈安非他命類陽性反應，此有臺灣臺北地方法院九十一年
    度毒聲字第二二００號刑事裁定、受保護管束人尿液檢體監管紀錄表（九十二年
    二月十一日）及前開公司出具之檢驗報告書等附卷可稽，抗告人有再施用第二級
    毒品之犯行甚明。抗告人雖提出誠德醫事病理檢驗所開具藥物檢驗報告單一份以
    證明Vencipon藥物內含安非他命，並指稱其近日因患感冒曾服用該等藥物云云。
    惟此與抗告人在前開受保護管束人尿液檢體監管紀錄表（九十二年二月十一日）
    上所填載受檢者無服用藥物之情形不符，已非可信。而抗告人此亦未隨同檢附任
    何醫師為上開藥品處分之診療紀錄，抑或藥局斯時合法販賣之事證，本院即難依
    其事後檢呈之藥物內含禁藥成分，作為其於採驗尿液前未曾施用毒品之證明。況
    查某些成藥（如減肥藥、感冒藥劑等）中之成分因與安非他命類似的作用，服用
    雖可能產生與安非他命之交叉反應，使尿液測試呈現偽陽性，但如以氣相層析質
    譜儀作藥物及其代謝產物之定性及定量分析，幾乎不會有偽陽性反應產生，亦有
    行政院國軍退除役官兵輔導委員會臺北榮民總醫院八十三年四月七日（）北總
    內字第０三０五九號函釋可按。而本件既經氣相層析質譜儀法確認結果，已如前
    述，則抗告人確有施用第二級毒品之行為，自堪認定。抗告人於停止戒治付保護
    管束期間，既再有施用毒品之舉，其顯已違反保護管束應遵守事項，且其受保護
    管束之目的在戒治施用毒品之惡習，惟其卻續以施用，自已足認其僅受保護管束
    難以達成戒治之效果，誠屬違反保護管束應遵守事項情節重大，原審據此依毒品
    危害防制條例第二十二條第二項之規定，撤銷停止戒治，令入戒治處所施以強制
    戒治，於法並無不合。綜上，本件抗告意旨，為無理由，應予以駁回。
四、據上論結，應依刑事訴訟法第四百十二條，裁定如主文。
中    華    民    國    九十二    年       四       月        九        日
                              臺灣高等法院刑事第三庭
                                  審判長法  官  張  連  財
                                        法  官  張  傳  栗
                                        法  官  黃  金  富
右正本證明與原本無異。
不得再抗告。
                                        書記官  江  采  廷
中      華      民      國    九十二    年      四      月      十      日


司法院資訊處製作；財團法人民間司法改革基金會備份。
